最高法院刑事判決　　　　　　九十六年度台上字第四０二五號
上　訴　人　甲○○
選任辯護人　王淑琍律師
上列上訴人因違反毒品危害防制條例案件，不服台灣高等法院中
華民國九十六年五月九日第二審判決（九十六年度上訴字第一二
七一號，起訴案號：台灣桃園地方法院檢察署九十四年度偵字第
四七號），提起上訴，本院判決如下：
    主  文
上訴駁回。
    理  由
按刑事訴訟法第三百七十七條規定，上訴於第三審法院，非以判
決違背法令為理由，不得為之。是提起第三審上訴，應以原判決
違背法令為理由，係屬法定要件。如果上訴理由書狀並未依據卷
內訴訟資料，具體指摘原判決不適用何種法則或如何適用不當，
或所指摘原判決違法情事，顯與法律規定得為第三審上訴理由之
違法情形，不相適合時，均應認其上訴為違背法律上之程式，予
以駁回。本件上訴人甲○○上訴意旨略稱：（一）監聽譯文內關
於「0000000000號與0000000000號」及「
0000000000號與0000000000號」行動電話
，並未在台灣桃園地方法院檢察署核發之通訊監察書附表所載之
列，原審竟以該違法監聽資料作為證據，有適用證據法則不當之
違背法令。（二）原審對於證人竇燕蒂證稱：彼於警詢時曾錄製
二捲錄音帶等語，未詳加調查，有應調查之證據未予調查之違法
。（三）竇燕蒂於警詢時曾稱：彼未參與販賣毒品，不知上訴人
何以要分裝毒品等語；邱金宏於第一審證稱：彼係向「賽門」購
買安非他命，並非向上訴人購買等語；張偉竣、劉佳鑫供述彼等
買受安非他命之價格，均較市場價格低；李王輔於第一審證稱：
彼曾請上訴人幫忙拿過毒品，有一、二次係一起出錢，由上訴人
買回後一起施用等語；戴佩琪亦證稱彼係請上訴人幫忙拿安非他
命等語，原判決對於上開有利上訴人之證據並未說明不予採信之
理由，有判決理由不備及認定事實不依證據之違背法令。（四）
原判決既認本件符合未遂犯減輕其刑之規定，復援引刑法第五十
九條酌減其刑，竟仍量處上訴人十三年有期徒刑，難謂已符刑法
第五十七條、第五十九條規定意旨，自有適用法則不當之違誤云
云。
惟查證據之取捨、證據證明力之判斷，及事實有無之認定，為事
實審法院之職權，茍其取捨、判斷及認定，並不違反經驗法則及
論理法則，即不容任意指為違法而執為第三審適法之上訴理由。
本件原判決認定上訴人有原判決事實欄所載，基於營利之概括犯
意，自民國九十三年四月中旬某日起至同年十二月十五日止，先
向綽號「水哥」之成年男子，購入第一級毒品海洛因及第二級毒
品甲基安非他命後，以0000000000號行動電話作為聯
絡工具，而有原判決附表一之一及附表二之一所示，販賣海洛因
、甲基安非他命予李王輔等人未遂或既遂等犯行，係依據證人即
購買者李王輔、張偉竣、戴佩琪、劉佳鑫、邱金宏之證詞，卷附
通訊監察之監聽譯文、法務部調查局鑑定通知書、行政院衛生署
管制藥品管理局檢驗成績書，暨扣案之海洛因、甲基安非他命、
電子秤、研磨器具、行動電話及分裝袋等證據資料，為綜合之判
斷。對於上訴人否認販毒，所辯各節如何不足採之理由，詳加指
駁。並以第一審未敘明何以併予審理上訴人售賣部分，有所未洽
，因而撤銷第一審之判決，改判依想像競合犯及行為時刑法所定
連續犯之例論處上訴人連續販賣第一級毒品罪刑，已詳敘其調查
證據之結果及證據取捨並認定事實之理由。所為論斷，均有卷存
證據資料可資覆按，並無採證或認定事實違背經驗法則或論理法
則，或有理由不備、理由矛盾，或不適用法則、適用法則不當或
其他違背法令之情形。再查：（一）原判決採為證據者，為「0
000000000號」行動電話相關通話之監聽譯文（見原判
決第三至十四頁理由貳之三四）。該門號行動電話為卷附台灣桃
園地方法院檢察署九十三年桃檢清仁續字第一八八號通訊監察書
附表所列載監聽電話門號之一（見偵查卷第二十五至二十六頁）
，原判決將該監聽所得資料採為證據，並無適用證據法則不當可
言。又原判決並未採用證人竇燕蒂之證詞作為認定上訴人本件犯
罪事實之證據，則縱使未再就彼於警詢時是否曾錄製二捲錄音帶
一節為調查，亦難謂有何應於審判期日調查之證據未予調查之違
法。（二）原判決已敘明依據監聽譯文內容，與上訴人通話之李
王輔、張偉竣、戴佩琪、劉佳鑫、邱金宏，並無與上訴人合資購
買或邀同上訴人一同拿取毒品者；另對於上訴人確係基於營利之
意圖而為本件販賣犯行，亦詳敘其認定之依據及理由（見原判決
第十四至十五頁理由貳之五六），並無理由不備或未依證據認定
事實之違誤。（三）按上訴人行為時之刑法第五十六條所定連續
數行為而犯同一之罪名者，以一罪論，應擇其中一次行為所成立
較重之一罪論科；如所犯均為同一法條構成要件相同之罪，其中
有既遂、未遂者，應以既遂為重，祇論以既遂一罪即足。次按刑
罰輕重之量定，屬事實審法院得依職權自由裁量之事項，倘已斟
酌刑法第五十七條各款所列情狀而未逾法定刑度，尚不得遽指為
違法。原判決已就上訴人多次販賣海洛因及多次販賣甲基安非他
命之行為，詳述依行為時之刑法第五十六條連續犯規定，及想像
競合犯之例，應從較重之販賣第一級毒品既遂一罪論處，並依據
刑法第五十九條酌減其刑之理由；且經審酌上訴人平日素行、犯
罪動機、販毒危害國人健康及社會秩序，販賣期間、數量、所得
，及犯後態度等刑法第五十七條所定科刑輕重應審酌之事項，爰
量處上訴人有期徒刑十三年之理由。又上訴人所犯毒品危害防制
條例第四條第一項之罪，法定刑為「死刑或無期徒刑；處無期徒
刑者，得併科新台幣一千萬元以下罰金」，原審認量處有期徒刑
十三年為妥適，亦無顯然不當，尚不得遽指為違法。從而，上訴
意旨顯非依據卷內訴訟資料指摘原判決有何具體違背法令之情形
，徒憑己見，就原審採證認事及量刑職權之適法行使，及原判決
已明白論斷之事項，任意指摘，核與法律規定得為第三審上訴理
由之違法情形，不相適合，其上訴違背法律上之程式，應予以駁
回。
據上論結，應依刑事訴訟法第三百九十五條前段，判決如主文。
中　　華　　民　　國　九十六　年　　七　　月　二十六　日
                      最高法院刑事第八庭
                          審判長法官  賴　忠　星
                                法官  林　開　任
                                法官  林　立　華
                                法官  李　伯　道
                                法官  林　勤　純
      本件正本證明與原本無異
                                      書  記  官
中　　華　　民　　國　九十六　年　　八　　月　　一　　日
                                                      ｚ
